【裁判字號】    99,交附,45
【裁判日期】    990524
【裁判案由】    過失傷害
【裁判全文】
臺灣高雄地方法院刑事附帶民事訴訟裁定  99年度交附字第45號
附民原告    甲○○
被      告  乙○○
上列被告因過失傷害案件（本院      年度    字第        號
），經原告提起附帶民事訴訟，請求損害賠償，本院判決如下︰
    主  文
被告等應連帶給付原告新台幣            元及自民國      年
    月      日起至清償日止週年利率5%計算之利息。
原告其餘之訴駁回。
本判決第1項於原告以新台幣          元供擔保，得假執行。
但被告如於假執行程序實施前，預以新台幣          元為原告
預供擔保後，得免假執行。
原告其餘假執行之聲請駁回。
    事  實
甲、原告方面：
一、聲明：求為判決被告等應連帶給付原告新台幣（下同）
          元，及自起訴狀繕本送達之翌日起，至清償日止按週
    年利率5%計算之利息，並願供擔保請求宣告假執行。
二、陳述：
  （一）
      按因故意或過失不法侵害他人權利者，應負損害賠償責任
      ，民法第184條第1項定有明文，本件被告既因故
      意，過失不法侵害原告之權利，對原告因此所受損害自應
      負損害賠責任，又被告為被告        之僱用人，法定代
      理人，依民法第188條第1項、第187條
      第1項之規定，應與被告連帶負損害賠償責任，爰併提起
      本訴。
  （二）原告所受損害，分項如下：
      １、醫療費用：原告受傷後，計支出醫療費用
      ２、工作能力損失：原告原在        工作，每月收入元
      ，自      年    月日受傷後，至      年    月
                日，均無法上班，合計損失
                      元。
      ３、精神慰藉金：原告受傷後，精神所受痛苦異常，爰請
          求賠償      元，以為慰藉。
      ４、以上合計                      元，應由被告等連
          帶賠償。
  （三）證據：提出乙、被告方面：
一、聲明：求為判決駁回原告之訴，如為不利被告之判決，願供
    擔保請求准免為假執行之聲請。
二、陳述：
三、證據：
    理  由
一、按附帶民事訴訟之判決，應以刑事訴訟判決所認定之事實為
    據，刑事訴訟法第500條條前段定有明文。本件原告提起訴主
    張。
二、按因故意或過失不法侵害他人權利者，負損害賠償責任，又
    不法侵害他人之身體或健康者，對於被害人因此喪失或減少
    勞動能力，或增加生活上之需要時負損害賠償責任，及不法
    侵害他人身體、健康、名譽或自由者，被害人雖非財產上之
    損害，亦得請求賠償相當之金額，民法第184條第一
    項前段、第193條第1項、第195條第1項分
    別定有明文，本件被告      既因故意、過失不法侵害原告
    。致原告身體受傷等損失，自應負賠償之責，是原告訴請被
    告賠償，自屬有據。
三、茲應所述者為原告所受損害中得請求賠償之金額，分論如后
    ：
  (一）醫療費用        元部分：經核原告所舉醫療費用收據
       ，其中之證明書費
       元（醫院診所）非屬醫療所必需，應予扣除，另
            元，係原告私自向藥房購藥所取具，未經合法醫師
       認證其為醫療上所必須，故不能請求此外，所餘
       元，為醫療上所必須，自應許之。
  (二)工作能力損失        元部分：經查原告受傷前在工作，
      每月日平均收入有
          元，業據其提出        為證，復為被告所不爭，堪
          予採信，則自原告受傷後迄今      年    月
      日止，共    月    日無法工作，計損失
        元，原告之請求賠償        元尚屬有據，逾此部分之
        請求，自不許之。
  (三)精神慰藉金部分：經審核原告所受傷害、損失可能帶來之
      精神上痛苦與不便，並斟酌兩造之身分、地位、財力等情狀，
      認為原告之請求        元，尚屬正當過高，應予准許酌
      減為          元。
  (四)以上合計              元為原告所得請求賠償之金額。
四、惟按損害之發生或擴大，被害人與有過失者，法院得減輕賠
    償金額或免除之，民法第217條第1項定有明文。本件
    被告        之行為依前述，固有過失而應負損害賠償責任
    ，然查是原告之行為就損害之發生或擴大亦與有過失，此項
    事實並經本院上開刑事判認定明確，本院斟酌兩造之過失情
    節、程度等，認被告      就本件損害之發生，應負百分之
    過失責任，原告應負百分之    過失責任，據此計算原告所
    得請求賠償金額          元中，得向被告      請求賠償
    者為              元，原告逾此部分之    請求，礙難准
    許。
五、又無行為能力或限制行為能力人不法侵害他人之權利者，以
    行為時有識別能力為限，與其法定代理人連帶負損害賠償責
    任；受僱人因執行職務，不法侵害他人之權利者，由僱用人
    與行為人連帶負損害賠償責任，民法第187條第1項
    前段、第188條第1項前段定有明文，本件被告
      ，於      年    月日出生，尚未滿二十歲為限制行為能
        力人，行為時非無識別能力，被告為其法定代理人，依
    上之說明，自應與之連帶負損害賠償責任；被告為被告之僱
    用人，依上之說明，自應就被告執行職務行為所造成之損害
    負連帶賠償之責，是原告據以請求被告等連帶賠償，自屬有
    據，應予准許。
六、綜上所述：被告等應連帶賠償原告            元及自起訴
    狀繕本送達之翌日即年    月      日起至清償日止，按週
          年利率5%計算之利息，原告在此範圍內之請求
    ，為有理由，應予准許，原告逾此範圍之請求，為無理由，
    應予駁回。
七、假執行之宣告：
    本件原告就其勝訴部分與被告均陳明願供擔保請求宣告假執
    行或免為假執行，核無不合，爰酌定相當金額准許之，至原
    告敗訴部分，其假執行之宣告，已失所依據，應予駁回。
據上論斷，原告之訴為一部有理由，一部無理由，應依刑事訴訟
法第502條、第1項、第2項、第491條第10款、民
事訴訟法第390條第2項、第392條後段判決如主文
。
中    華    民    國    99    年    5     月    24    日
                  刑事第庭      法  官  周佳佩
以上正本證明與原本無異。
如不服本判決，應於送達後10日內，向本院提出上訴狀。
中    華    民    國    99    年    5     月    24    日
                                書記官  王立山

司法院資訊處製作；財團法人民間司法改革基金會備份。
